【裁判字號】    97,交簡上,6
【裁判日期】    970304
【裁判案由】    公共危險
【裁判全文】
臺灣彰化地方法院刑事判決             97年度交簡上字第6號
公  訴  人  臺灣彰化地方法院檢察署檢察官
上  訴  人
即  被  告  甲○○
上列上訴人因公共危險案件，不服本院九十六年度彰交簡字第四
九二號，中華民國九十六年十一月二十七日第一審簡易判決（九
十六年度速偵字第八五二號），提起上訴，本院管轄之第二審合
議庭，判決如下：
    主      文
上訴駁回。
    事實及理由
一、本案經本院審理結果，認第一審判決認事用法及量刑均無不
    當，應予維持，並引用第一審判決書記載，事實、證據及理
    由（如附件）。
二、上訴人即被告甲○○上訴意旨略以：被告係原住民，家中經
    濟狀況不佳，僅靠其工作扶養其父及三名年幼小孩，實無資
    力繳納罰金，其因一時貪飲誤事，深感悔悟，原審未予詳查
    ，遽為論罪科刑，爰請求從輕量刑，另為較輕之判決云云。
    經查：被告甲○○前曾於民國（下同）九十二年間因酒後不
    能安全駕駛動力交通工具之公共危險罪，為臺灣臺中地方法
    院以九十二年度豐交簡字第四六０號判決判處有期徒刑三月
    確定，並已於九十三年一月十九日（聲請簡易判決處刑書誤
    載為九十二年十月二十三日）執行完畢，詎猶不知悔改，於
    九十六年十月二十四日上午十時許，在台南縣國道一號安定
    交流道附近與友人共同飲用米酒後，已達不能安全駕駛動力
    交通工具之狀態，仍不顧大眾行車之公共安全，酒後駕駛車
    號二五五－ＧＵ號半聯結車載貨北上，於同日十四時十三分
    許，途經國道一號高速公路北向一九三公里處（即彰化縣彰
    化市段）處，因違規任意變換車道，經警攔查發現酒味甚濃
    即以酒精檢測器檢測，經測試其呼氣後之酒精濃度高達每公
    升零點六九毫克之數值等事實，業據其於警訊、偵查中及本
    院審理時均供承不諱，復有酒精測試值、刑法第一百八十五
    條之三查獲後測試、觀察職務報告、汽車駕駛人酒後生理協
    調平衡檢測紀錄表、內政部警政署國道公路警察局舉發違反
    道路交通管理事件通知單各一紙附卷可按。
    本件犯罪事證明確，被告犯行堪以認定，原審認定之事實、
    其所憑之證據及認定之理由，業據原審引用聲請簡易判決處
    刑書記載明確，又被告於本院第二審亦坦白承認，被告之犯
    行洵堪認定，原審參酌其犯罪情節，判處本件罪刑，核無違
    誤或不當之處，上訴人之請求徒以原審判決量刑不當而提起
    ，為無理由，應予駁回。
據上論斷，應依刑事訴訟法第四百五十五條之一第一項、第三項
、第三百六十四條、第三百七十三條、第三百六十八條，判決如
主文。
本案經檢察官曾文鐘到庭執行職務。
中    華    民    國    97    年     3    月     4    日
                  刑事第一庭    審判長法  官  葉榮郎
                                      法  官  郭麗萍
                                      法  官  鄭舜元
以上正本證明與原本無異。
本件不得上訴。
中    華    民    國    97    年    3     月    4     日
                                      書記官  吳金良


司法院資訊處製作；財團法人民間司法改革基金會備份。
